Inventaris van de dossierserie Tractaten van de Afdeling Wetgeving van het Ministerie van Justitie, 1930-2008
Nationaal Archief, Den Haag
- Multilaterale verdragen, B.
  - Internationale verdragen met uitzondering van Europese verdragen, B.3
    - Het mede voorbereiden van het ontwerp-verdrag tenuitvoerlegging van internationale scheidsrechterlijke verdragen (Goedgekeurd bij Rijkswet van 14 oktober 1963, stb.1963, 417) en de wijziging op dit verdrag (dossiernummer 136), 1951-1979; 162-165; 1 omslag, 3 pakken
      - 1951-1956, 162
      - 1953-1959, 163
      - 1956-1958, 164
      - 1964-1979, 165; omslag
    - Het mede voorbereiden van de overeenkomst met Japan betreffende de status van (i.c. de criminele jurisdictie over) strijdkrachten der VN (waaronder Nederland) in Japan (Tokio, 26 oktober 1953) (dossiernummer 130), 1952-1953; 166-167; 2 pakken
      - 1952-1954, 166
      - 1953, 167
    - Het herzien van het verdrag tot het brengen van eenheid in enige bepalingen inzake het conservatoir beslag op zeeschepen (Brussel, 10 mei 1952) (dossiernummer 152), 1952-1983; 168; 1 pak
    - Het mede voorbereiden en wijzigen van het verdrag inzake de teboekstelling van binnenvaartschepen (Geneve, 25 januari 1965) (dossiernummer 146), 1952-1985; 169; 1 pak
      Met bijlagen. Bevat Franse en Russische teksten
    - Het herzien van het verdrag betreffende de bescherming van het moederschap (Geneve, 28 juni 1952) (dossiernummer 147), 1953-1979; 170; 1 pak
      Met bijlagen. Bevat Franse teksten
    - Het uitbreiden van het verdrag tot het vaststellen van enige eenvormige bepalingen inzake het conservatoir beslag op luchtvaartuigen (Rome, 29 mei 1933) (dossiernummer 195), 1953-1985; 171; 1 omslag
    - Het mede voorbereiden van het ontwerp-verdrag inzake bescherming Olympische Spelen (Athene, 7 oktober 1959) (dossiernummer 154), 1955-1959; 172; 1 omslag
    - Het mede voorbereiden van het internationaal verdrag tot eenmaking van enige regelen betreffende het vervoer van reizigers en hun bagage overzee (zeerecht/passagiersverdrag) van 29 april 1961 en de uitbreiding op dit verdrag (dossiernummer 153), 1956-1977; 173-176; 4 pakken
      - 1956-1957, 173
      - 1958-1967, 174
      - 1958-1973, 175
      - 1974-1977, 176
    - Het mede voorbereiden van de herziening van het verdrag van Parijs van 20 maart 1883 tot bescherming van de industriële eigendom (Unieverdrag) op 14 juli 1967 en de uitbreiding op dit verdrag (dossiernummer 165), 1956-1979; 177; 1 omslag
    - Het uitbreiden van de internationale arbeidsverdragen betreffende ziekteverzekering van werknemers in de industrie en handel en van huispersoneel (nr. 24) en ziekteverzekering van landarbeiders (nr. 25) van 15 juni 1927 (Geneve, 15 juni 1927) (dossiernummer 167), 1957; 178; 1 omslag
    - Het mede voorbereiden van de overeenkomst van Nice betreffende de internationale classificatie van de waren en diensten waarop fabrieks-· of handelsmerken betrekking hebben van 15 juni 1957 alsmede de herziene overeenkomst van Nice van 15 juni 1957 betreffende de internationale classificatie van de waren en diensten ten behoeve van de inschrijving van merken op 14 juli 1967 en de wijzigingen op deze verdragen (dossiernummer 164), 1957-1978; 179-180; 2 omslagen
      - 1957-1978, 179
      - 1969-1967, 180
    - Het mede voorbereiden van de overeenkomst betreffende het internationaal depot van tekeningen of modellen van nijverheid en de wijzigingen op deze overeenkomst (Geneve, 29 augustus 1975) (dossiernummer 142), 1957-1979; 181; 1 pak
    - Het mede voorbereiden van de herziene overeenkomst van Madrid van 14 april 1891 en Nice 15 juni 1957 betreffende de internationale inschrijving van fabrieks- of handelsmerken en de uitbreiding op dit verdrag (dossiernummer 163), 1957-1985; 182; 1 omslag
    - Het mede voorbereiden van het protocol tot wijziging van het internationale verdrag ter vaststelling van enige eenvormige regelen betreffende het cognossement Brussel van 23 februari 1968 en de wijzigingen op dit verdrag (dossiernummer 141), 1957-1991; 183; 1 pak
    - Het mede voorbereiden van de wijziging van het internationaal verdrag betreffende verstekelingen (Brussel, 10 oktober 1957) (dossiernummer 174), 1958-1967; 184; 1 omslag
    - Het mede voorbereiden van het internationaal verdrag tot bescherming van kweekprodukten (kwekersrecht/merkenrecht) van 2 december 1961 en de wijziging op dit verdrag (dossiernummer 166), 1958-1968; 185; 1 pak
    - Het uitbreiden van de Haagse Vredesverdragen (waaronder het verdrag voor de vreedzame beslechting van internationale geschillen) van 29 juli 1899 en 18 oktober 1907 (dossiernummer 169), 1958-1984; 186; 1 omslag
    - Het mede voorbereiden van de wijziging van de overeenkomst betreffende zeelieden-vluchtelingen (Den Haag, 23 november 1957) (dossiernummer 161), 1958-1986; 187; 1 omslag
    - Het wijzigen van de verdragen betreffende wisselbrieven en orderbriefjes van 7 juni 1930 en de verdragen betreffende cheques van 19 maart 1931 (Geneefse wissel- en chequeverdragen) (dossiernummer 194), 1959-1977; 188; 1 pak
    - Het mede voorbereiden van het verdrag inzake de aansprakelijkheid van exploitanten van nucleaire schepen (reactorschepen) (Brussel, 25 mei 1962) en de wijziging op dit verdrag (dossiernummer 181), 1959-1977; 189; 1 pak
    - Het mede voorbereiden van de wijziging van de overeenkomst inzake voorrechten en immuniteiten van de internationale organisatie voor atoomenergie (Wenen, 1 juli 1959) (dossiernummer 175), 1959-1978; 190; 1 pak
    - Het wijzigen van het verdrag betreffende de voorkoming en de bestraffing van genocide (Parijs, 9 december 1948) (dossiernummer 171), 1960-1979; 191; 1 omslag
    - Het mede voorbereiden van de douaneovereenkomst betreffende de invoer van tijdelijk bedrijfsmateriaal (Convention douanière relative à l'importation temporaire de materie! professionel) (dossiernummer 198), 1961-1962; 192; 1 omslag
    - Het mede voorbereiden van de wijziging van het verdrag betreffende Wettelijke Aansprakelijkheid Kernenergie van de International Atomie Energy Agency (IAEA) van 29 juli 1960 (dossiernummer 176), 1961-1964; 193; 1 pak
    - Het mede voorbereiden van de overeenkomst inzake het contract voor internationaal vervoer van reizigers en bagage over de weg (CVR-verdrag) van 1 maart 1973 en de wijziging op dit verdrag (dossiernummer 210), 1961-1979; 194; 1 pak
    - Het mede voorbereiden van de uitbreiding op de Zeerechtverdragen van Genève 1958 (dossiernummer 151), 1961-1988; 195; 1 omslag
    - Het mede voorbereiden van de wijziging van de internationale bepalingen ter voorkoming van aanvaringen op zee (Bijlage B bij de Slotakte van de internationale Conferentie van mensenlevens op zee, 1960) van 17 juni 1960 (dossiernummer 155), 1963-1977; 196; 1 omslag
    - Het mede voorbereiden van het verdrag betreffende onderlinge hulp bij kernongevallen (IAEA-overeenkomst) (dossiernummer 177), 1965-1967; 197; 1 pak
    - Het uitbreiden van het verdrag inzake het vergemakkelijken van het internationaal verkeer en vervoer ter zee (London, 9 april 1965) (dossiernummer 207), 1965-1979; 198; 1 omslag
    - Het mede voorbereiden van de uitbreiding van het verdrag betreffende de burgerlijke rechtsvordering (Haags Rechtsvorderingverdrag) van 1 maart 1954 (dossiernummer 204), 1966-1972; 199; 1 omslag
    - Het mede voorbereiden van het verdrag betreffende de internationale regeling van de reisovereenkomst (Brussel, 23 april 1970) en de wijzigingen van dit verdrag (dossiernummer 227), 1967-1974; 200-201; 2 pakken
      - 1967-1969, 200
      - 1970-1974, 201
    - Het mede voorbereiden van de wijziging van de internationale overeenkomst betreffende het vervoer van lijken (Berlijn, 10 februari 1937) (dossiernummer 221), 1967-1977; 202; 1 omslag
    - Het mede voorbereiden van de wijziging van het internationale verdrag tot bescherming der onderzeese telegraafkabels van 14 maart 1884 (dossiernummer 224), 1968-1971; 203; 1 omslag
    - Het mede voorbereiden van het verdrag betreffende vakantie met behoud van loon (I.A.O. verdrag nr. 132) (dossiernummer 244), 1968-1983; 204-205; 1 pak, 1 omslag
      - 1968-1972, 204; pak
      - 1974-1983, 205
    - Het mede voorbereiden van de wijzigingen van het verdrag inzake de redding van ruimtevaarders, de terugkeer van ruimtevaarders en de teruggave van in de kosmische ruimte gebrachte voorwerpen (dossiernummer 223), 1968-1994; 206; 1 omslag
    - Het uitbreiden van het verdrag betreffende het verbod van kernwapens in Latijns-Amerika (Denuclearisatie Latijns-Amerika) van 14-2-1967 (dossiernummer 178), 1969; 207; 1 omslag
    - Het mede voorbereiden van de wijziging van het verdrag tot oprichting van de Wereldorganisatie voor de Intellectuele Eigendom (WIPO) van 14 juli 1967 (dossiernummer 226), 1969-1979; 208; 1 omslag
    - Het mede voorbereiden van het internationaal verdrag ter voorkoming van verontreiniging door schepen (Londen, 2 november 1973) en de wijzigingen op dit verdrag (dossiernummer 218), 1969-1993; 209; 1 pak
    - Het mede voorbereiden van de wijziging van het Verdrag van Locarno tot instelling van een internationale classificatie voor tekeningen en modellen van nijverheid van 8 oktober 1968 (dossiernummer 225), 1970-1977; 210; 1 omslag
    - Het mede voorbereiden van het verdrag betreffende wettelijke aansprakelijkheid voor schade olieverontreiniging ten gevolge van opsporing en winning van minerale rijkdommen in de zeebodem (verdrag boorplatforms) van 1 mei 1977 en de wijziging op dit verdrag (dossiernummer 250), 1970-1984; 211; 1 omslag
    - Het wijzigen van het internationale verdrag inzake optreden in volle zee bij ongevallen die verontreiniging door olie kunnen veroorzaken (Brussel, 29 november 1969) (dossiernummer 211), 1970-1988; 212; 1 omslag
    - Het mede voorbereiden van het aanvullende protocol op de constitutie van de wereldpostvereniging (versoepeling art. 28 inzake verzending en bezorging van obscen of immorele geschriften en stukken) van 14 november 1969 (dossiernummer 235), 1971; 213; 1 omslag
    - Het mede voorbereiden van de wijziging van het verdrag inzake de samenwerking op octrooigebied (Washington, 19 juni 1970) (dossiernummer 232), 1971-1979; 214; 1 omslag
    - Het mede voorbereiden van het verdrag ter voorkoming van verontreiniging van de zee ten gevolge van het storten uit schepen en vliegtuigen (Oslo-dumping verdrag) van 15 februari 1972 en de wijziging op dit verdrag (dossiernummer 217), 1971-1982; 215; 1 omslag
    - Het mede voorbereiden van de wijziging van het handelsverdrag en overeenkomst handels- en betalingsverkeer tussen de Beneluxlanden en de Unie van Socialistische Sowjet-Republieken (U.S.S.R.) (Brussel, 14 juli 1971) (dossiernummer 220), 1972-1973; 216; 1 omslag
      Bevat Russische teksten
    - Het mede voorbereiden van het Atheens verdrag inzake het vervoer van passagiers en hun bagage van december 1974 en de wijziging op dit verdrag (dossiernummer 237), 1972-1976; 217; 1 omslag
    - Het mede voorbereiden van de wijziging van het verdrag ter voorkoming van verontreiniging van de zee door het storten van afval en vuil (anti-dumping verdrag) (Londen, 29 december 1972) en de uitbreiding op dit verdrag (dossiernummer 213), 1972-1979; 218; 1 omslag
    - Het mede voorbereiden van de wijzigingen van het internationaal verdrag inzake de wettelijke aansprakelijkheid voor schade door verontreiniging door olie (Brussel, 29 november 1969) (dossiernummer 212), 1973-1989; 219-220; 1 omslag, 1 pak
      - 1973-1988, 219; omslag
      - 1974-1989, 220
    - Het mede voorbereiden van het verdrag betreffende verjaring bij internationale koop (New York, 14 juni 1974) (dossiernummer 243), 221; 1 omslag
    - Het mede voorbereiden van de wijzigingen in het internationale verdrag ter voorkoming van verontreiniging van de zee door olie (IMCO-verdrag) van 12 mei 1954 (dossiernummer 216), 1975; 222; 1 omslag
    - Het mede voorbereiden van de bilaterale overeenkomsten van de Dienst voor het Stoomwezen en buitenlandse keuringsinstanties (Stoomwet) (dossiernummer 249), 1975-1976; 223; 1 omslag
- Mulitilaterale Overeenkomsten [Aanvulling 2019], C.
  - Algemeen, C.1
    - Het mede voorbereiden van de Unidroit-Verdragen in het kader van het Internationaal instituut voor de eenmaking van het privaatrecht, 2000; 251; 1 omslag
    - Het mede voorbereiden van het beleid over de privileges en immuniteiten van in Nederland gevestigde internationale organisaties, 1987-2003; 397; 1 pak
    - Het mede voorbereiden van het Europese Verdrag inzake de erkenning van de rechtspersoonlijkheid van internationale niet-gouvernementele organisaties, 1998-2002; 399; 1 omslag
    - Het mede voorbereiden van het Haags-Verdrag inzake de internationale bescherming van meerderjarigen, 1999; 247; 1 omslag
    - Het mede voorbereiden van het protocol tot wijziging van het Europees Sociaal Handvest, 1991-2001; 253; 1 omslag
    - Het mede voorbereiden van het verdrag inzake verkrijging van bewijs in het buitenland in burgerlijke en in handelszaken, 1997- 2000; 408; 1 omslag
    - Het medevoorbereiden van de overeenkomst inzake personen die deelnemen aan procedures voor het Europese Hof voor de rechten van de mens, 1996; 391; 1 omslag
    - Het opstellen van een brief inzake het Verdrag van Rome 1980 en het Verdrag van Lugano 1988, welke voortvloeit uit een afspraak tijdens de vergadering op 12 december 1991 te Brussel (in het kader van de Europees Politiek Samenwerking), 1992; 372; 1 omslag
    - Het rapporteren inzake de toepassing van het Europees Sociaal Handvest in Nederland, 1990-2001; 330; 1 omslag
    - Het toetreden van Litouwen tot het verdrag inzake de erkenning en de tenuitvoerlegging van beslissingen over onderhoudsverplichtingen, 1995-2006; 396; 1 omslag
    - Het verstrekken van informatie over het Verdrag Bescherming Rechten van de mens en de fundamentele vrijheden, 1989-2001; 266-267, 269; 3 pakken
      Nota bene: Bevat Engelse teksten
      - Deel 1 1989-2001, 266
      - Deel 2 1989-2001, 267
        Nota bene: Bevat Franse teksten
      - Deel 3 1989-2001, 269
    - Het wijzigen van het verdrag van de Europese Unie, de verdragen tot oprichting van het Europese Gemeenschappen en sommige bijbehorende akten, 1997-2004; 224-227; 3 pakken en 1 omslag
      - Deel 1 1997-1998, 226
      - Deel 2 1997-1998, 227
      - Deel 3 1997-1998, 224
      - Deel 4 2002-2004, 225; 1 omslag
    - Het wijzigen van verdragen inzake het recht dat van toepassing is op verbintenissen voorkomende uit een overeenkomst, 1980-1992; 332; 1 omslag
  - Criminaliteitspreventie, C.2
    - Het mede adviseren van het verdrag inzake bestrijding van corruptie, 1997-2002; 414; 1 omslag
    - Het mede voorbereiden van de bekrachtiging van het Internationaal Verdrag tegen het nemen van gijzelaars, gesloten te New York op 17 december 1979, 1977-2002; 342; 1 omslag
    - Het mede voorbereiden van de ratificatie van het ontwerp-protocol inzake aanslagen op luchthavens, 1986-1999; 352; 1 pak
    - Het mede voorbereiden van de Verenigde Natie-Conventie inzake bomterrorisme, 1997-2001; 368; 1 pak
    - Het mede voorbereiden van een verdrag inzake de illegale handel in verdovende middelen, 1986-2002; 280; 1 omslag
    - Het mede voorbereiden van het Europees verdrag van 27 januari 1977 te Straatsburg tot bestrijding van terrorisme, 1991-2006; 370; 1 pak
    - Het mede voorbereiden van het Internationale overeenkomst inzake voorkoming van misbruik van het bankgeheim, 1983; 385; 1 omslag
    - Het mede voorbereiden van het verdrag dat op 15 december 1997 te New York tot stand is gekomen, inzake de bestrijding van terroristische bomaanslagen op 9 december 1994 te New York, 1995-2001; 285; 1 pak
    - Het mede voorbereiden van het verdrag inzake de bescherming en bestraffing van misdrijven tegen personen onder internationale bescherming, met inbegrip van diplomaten, 1973-2001; 314; 1 pak
      Nota bene: Bevat Engelse tekst
    - Het mede voorbereiden van het verdrag tegen transnationale georganiseerde criminaliteit, in de algemene vergadering van de Verenigde Naties, 2000-2002; 258; 1 omslag
    - Het mede voorbereiden van het verdrag tot beteugeling van de verspreiding van en de handel in ontuchtige en pornografische uitgaven, 1985-1999; 297; 1 omslag
    - Het mede voorbereiden van het Verdrag van de Verenigde Naties inzake grensoverschrijdende georganiseerde misdaad, 2001-2006; 432-434; 3 pakken
      - Deel 1 2001-2003, 433
      - Deel 2 2004-2005, 434
      - Deel 3 2006, 432
    - Het mede voorbereiden van de toetreding van Trinidad en Tobago tot het Haags Kinderontvoeringsverdrag (1980), 2002; 284; 1 omslag
    - Het wijzigen van het protocol van de EUROPOL-Overeenkomst inzake de bestrijding van witwassen, 2002; 347; 1 omslag
    - Verdovende middelen, 1.2.02.1.
      - Het maken van bezwaar tegen de toepasselijkverklaring van het verdrag inzake de beperking van vervaardiging en regeling voor distributie inzake verdovende middelen, 1983-1985; 419; 1 omslag
      - Het mede voorbereiden van het concept-verdrag van de Raad van Europa inzake het optreden tegen drugstransporten op volle zee, 1994; 413; 1 omslag
      - Het opstellen van het voorstel van Rijkswet tot goedkeuring van het op 19 december 1988 te Wenen tot stand gekomen Verdrag van de Verenigde Naties tegen de sluikhandel in verdovende middelen en psychotrope stoffen, 1990-2002; 412; 1 pak
      - Het mede voorbereiden van de toetreding tot het Verdrag inzake psychotrope stoffen, 1979-1992; 302; 1 omslag
  - Culturele aangelegenheden, C.3
    - Het verstrekken van gegevens inzake de overeenkomst van Locarno tot instelling van een internationale classificatie voor tekeningen en modellen van nijverheid, 1990-1992; 355; 1 omslag
    - Het mede voorbereiden van de Europese overeenkomst inzake gewelddadigheden door wangedrag van toeschouwers rond sportevenementen, 1990-2001; 389; 1 omslag
    - Het mede voorbereiden van de herziene Berner Conventie van 9 september 1886 voor de bescherming van werken van de letterkunde en kunst, met bijlage, 1989-1991; 340; 1 omslag
    - Het mede voorbereiden van de ontwerp-overeenkomst van de Raad van Europa inzake de bescherming van het architectonische erfgoed in Europa, 1985; 296; 1 omslag
    - Het mede voorbereiden van de overeenkomst inzake de bescherming van het cultureel erfgoed onder water, 1984-1985; 409; 1 omslag
    - Het mede voorbereiden van het Europees Handvest voor streektalen of talen van minderheden, 1992-2005; 254; 1 omslag
    - Het mede voorbereiden van het Europees verdrag inzake de bestrijding van voetbalvandalisme, 1985-1999; 319; 1 omslag
    - Het mede voorbereiden van het protocol van Brussel van 7 augustus 1996 houdende een wijziging van de eenvormige Beneluxwet inzake tekeningen of modellen, 1997-1999; 358; 1 omslag
    - Het mede voorbereiden van het Verdrag Commission Internationale de L'État Civil inzake transseksualiteit, 2000; 257; 1 omslag
    - Het mede voorbereiden van het verdrag inzake de bescherming van de rechten en de waardigheid van de mens en de toepassing van de biologie en de geneeskunde betreffende het verbod op het klonen van mensen, 1998-2002; 415; 1 omslag
    - Het mede voorbereiden van het verdrag van de Universele Auteursrecht Conventie, met drie Protocollen, 1977-1991; 338; 1 omslag
    - Het goedkeuren van het toetreden van Polen tot het verdrag inzake de erkenning van echtscheidingen en scheidingen van tafel en bed, 1996; 388; 1 omslag
    - Het vaststellen van het verdrag inzake de bescherming van kinderen en de samenwerking op het gebied van de interlandelijke adoptie, 29 mei 1993, 1993-2007; 337; 1 pak
    - Discriminatie, 1.2.03.1.
      - Het mede voorbereiden van het verdrag inzake de uitbanning van alle vormen van discriminatie van vrouwen, 1984-2002; 268; 1 pak
      - Het mede voorbereiden van de Internationale overeenkomst inzake apartheid in de sport, 1985-1986; 294; 1 omslag
      - Het leveren van een bijdrage aan het Internationaal Verdrag inzake uitbanning van alle vormen van rassendiscriminatie, 1989-1992; 313; 1 omslag
      - Het mede voorbereiden van het verdrag inzake de rechten van het kind en het facultatief protocol inzake kindermishandeling en -pornografie, 1990-1999; 437; 1 omslag
  - Defensie, C.4
    - Het mede voorbereiden van de ondertekening van het Protocol van 196 bij de Convention on Limitation of Liability for Maritieme Claims en beperking van aansprakelijkheid voor maritieme vorderingen van 1976 in het kader van de Internationale Maritieme Organisatie, 1997; 390; 1 omslag
    - Het mede voorbereiden van het verdrag inzake de beperking van aansprakelijkheid voor maritieme vorderingen Londen 1976, bijeengeroepen door de Internationale Juridische Conferenties, 1972-1986; 286-287; 1 pak en 1 omslag
      - Deel 1 1972-1979, 286
      - Deel 2 1980-1986, 287; 1 omslag
    - Het toetreden van enkele landen tot het verdrag inzake beperking van aansprakelijkheid voor maritieme vorderingen, 1984-1991; 252; 1 omslag
  - Economie, C.5
    - Het adviseren ten aanzien van de overeenkomst over de instelling van een internationale classificatie voor bestanddelen van merken, 1987; 395; 1 omslag
    - Het mede voorbereiden over de tenuitvoerlegging door de lidstaten van de overeenkomst aangaande de bescherming van de financiële belangen van de Europese Gemeenschappen en daarbij behorende protocollen, 2001-2007; 369; 1 pak
    - Het mede voorbereiden van de overeenkomst aangaande de bescherming van de financiële belangen van de Europese Gemeenschappen, 1996-2001; 357; 1 omslag
    - Het mede voorbereiden van de rapportage nummer 150 inzake overheidstaak op het gebied van arbeid, 1990-1990; 406; 1 omslag
    - Het mede voorbereiden van de tiende richtlijn gebaseerd op artikel 54, sub g, van het Europese Economische Gemeenschap Verdrag inzake de grensoverschrijdende fusie van naamloze vennootschappen, 1990; 351; 1 omslag
    - Het mede voorbereiden van de Unidroit-Verdragen inzake internationale financiële leasing en internationale factoring, 1984-1995; 278; 1 pak
    - Het mede voorbereiden van het akkoord tot samenwerking inzake Gemeenschapsoctrooien, 1990-1995; 255; 1 omslag
    - Het mede voorbereiden van het Europees verdrag inzake bepaalde internationale aspecten van faillissement, 1990-1993; 276; 1 omslag
    - Het mede voorbereiden van het Europees Vestigingsverdrag inzake fiscale richtlijnen en vestigingsrecht, 1990-1993; 275; 1 omslag
    - Het mede voorbereiden van het faillissementsverdrag inzake het geven van regels voor een internationale insolventieprocedure, 1995; 277; 1 pak
    - Het verstrekken van gegevens omtrent het verdrag inzake de handel met voorkennis, 1990-1994; 339; 1 omslag
    - Het wijzigen van artikel 32 van de Herziene Rijnvaartakte, 1999-2001; 236; 1 omslag
    - Het wijzigen van protocollen bij de schikking van Madrid betreffende de internationale inschrijving van merken, 1989-2003; 331; 1 omslag
  - Grens- en douaneaangelegenheden, C.6
    - Het mede voorbereiden van de overeenkomst inzake wederzijdse bijstand tussen douaneadministraties van de lidstaten van Europese gemeenschap, 1990-2002; 270; 1 pak
    - Het mede voorbereiden van de overeenkomst met Roemenië inzake de afschaffing van de visumplicht, 1994-2001; 350; 1 omslag
    - Het mede voorbereiden van de overeenkomst opgesteld op grond van artikel K.3 van het verdrag betreffende de Europese Unie, inzake wederzijdse bijstand en samenwerking tussen de douaneadministraties: Brussel, 18 december 1997, 1999-2000; 271; 1 pak
    - Het mede voorbereiden van de wijziging van artikel 34 van het Belgisch-Nederlands grensverdrag van 1843, 1980-1983; 382; 1 omslag
    - Het mede voorbereiden van het Europees Verdrag inzake het toepassingsgebied van het witwassen van opbrengsten in de overeenkomst betreffende het gebruik van informatica op douanegebied, alsmede de opneming van het registratienummer van het vervoermiddel, 1999-2001; 387; 1 omslag